臺灣臺中地方法院民事裁定　　　　　　 100年度司護字第90號
聲　請　人　臺中市政府
法定代理人　胡志強
受　安置人　M570　　真實.
法定代理人　M570M　 真.
上列聲請人聲請保護安置事件，本院裁定如下：
    主  文
受安置人應交付聲請人委託之少年福利機構續予輔導及協助。
聲請費用由聲請人負擔。
    理  由
一、本件聲請意旨略以：受安置人M570（為十二歲以上未滿十八
    歲之少年，依兒童及少年福利法第四十六條規定「不得揭露
    足以識別兒童及少年身份之資訊」，真實姓名年籍詳卷對照
    表）於民國九十九年一月二日離家出走，經其母向警方報案
    ，於同年四月三十日在桃園縣桃園市○○街五號一樓前為警
    方尋獲，並通知家長帶回。受安置人日前向老師提及離家期
    間曾從事援交工作，臺中市政府警察局第四分局偵查隊於一
    ００年四月二十一日訊問時，受安置人坦承自九十九年一月
    九日起至同年四月二十九日止經同住友人媒介從事性交易，
    次數已不記得，每次收費新臺幣（下同）三千元，若有口交
    、打手槍及不戴保險套等行為，需各加收一千元，認有從事
    性交易之行為，經依兒童及少年性交易防制條例第十五條第
    一項規定，送往聲請人之緊急收容中心安置，經短期觀察結
    果，認該少年有保護安置之必要，業經本院於一００年月四
    月二十二日以一００年度司護字第七一號裁定准予安置於短
    期收容中心。再依兒童及少年性交易防制條例第十七條第一
    項之規定，主管機關安置少年後應於二週至一個月內向法院
    提出觀察輔導報告及建議處遇方式，並聲請法院裁定。茲經
    短期觀察結果，評估受安置人價值觀念偏頗，交友、行為方
    面尚不穩定，易受外界誘惑，且家庭及親職功能均不佳，暫
    不宜責付法定代理人，亟需予以長期之輔導匡正，爰依兒童
    及少年性交易防制條例第十八條第三項規定，聲請裁定准予
    將受安置人安置於少年福利機構，續予輔導及協助等語。並
    提出臺中市私立家扶希望學園觀察輔導報告書、臺中市政府
    社會工作員個案訪視處理建議表、戶籍謄本、本院一００年
    度司護字第七一號民事裁定均影本各一份為證。
二、按主管機關依兒童及少年性交易防制條例第十六條之規定安
    置後，應於二週至一個月內向法院提出觀察輔導報告及建議
    處遇方式，並聲請法院裁定。法院依審理結果，認為該兒童
    或少年有從事性交易者，除有（一）罹患愛滋病者。（二）
    懷孕者。（三）外國籍者。（四）來自大陸地區者。（五）
    智障者。（六）有事實足證較適宜由父母監護者。（七）其
    他事實足證不適合中途學校之特殊教育，且有其他適當之處
    遇者外，法院應裁定將其安置於中途學校施予二年之特殊教
    育；法院就前項所列七款情形，及兒童或少年有從事性交易
    之虞者，應分別情形裁定將兒童或少年安置於主管機關委託
    之兒童福利機構、少年福利機構、寄養家庭或其他適當醫療
    或教育機構，或裁定遺送、或交由父母監護、或為其他適當
    處遇，並通知主管機關續予輔導及協助，兒童及少年性交易
    防制條例第十七條第一項、第十八條第二項、第三項分別定
    有明文。
三、本院審核聲請人所提出之觀察輔導報告書、訪視處理建議表
    所載，受安置人生父已過世多年，受安置人家庭具有低收入
    戶資格，領有生活津貼補助，經濟無虞；安置人有多次晚歸
    、離家情形，其生母多寬容以對，未能適時教導，對於受安
    置人之管教感到無力，致受安置人之偏差行為不斷發生；觀
    察受安置人本性良善，但對於同儕負向拉力難以拒絕，行事
    隨性衝動，對於是非對錯之判斷能力有限，難以約束自己的
    行為，其持續逃家，又於逃家期間為求生存從事性交易，其
    價值觀非短期安置輔導可改善。評估現階段受安置人家中對
    受安置人之管教約束有限，而受安置人之上述不適當行為尚
    需專業機構輔導協助，因受安置人對於家人之關心漸有體會
    ，願意自我改變並接受生母之教導，受安置人之生母也有意
    學習改善與受安置人之關係，為加強受安置人生母之親職功
    能，及延續受安置人之學業，建議安置受安置人於社會福利
    機構，此有前揭聲請人所提之書證在卷可稽。而受安置人於
    本院訊問時坦承有從事性交易，對於續至少年福利機構接受
    輔導沒有意見（本院一００年五月二十七日訊問筆錄參照）
    。是衡之上情，受安置人年紀尚輕，對是非的分辨能力不足
    ，性觀念及自我尊重、自我保護觀念薄弱，加以受安置人之
    生父早逝，生母表示無力管教受安置人，其親職能力有限，
    家庭功能不彰，受安置人在欠缺適當教養之情況下，有多項
    偏差行為，依受安置人對兩性之態度及生活價值觀，恐易再
    受金錢利誘，足認其有再從事性交易行為之虞。據此，本院
    認受安置人觀念偏頗，而其家庭又無法提供良好成長空間與
    教養方式，顯見內在及外在環境，對現階段少年均不利，為
    使受安置人得以匡正，並使受安置人獲得長期安定之環境，
    重新學習正確價值、是非觀，並斟酌受安置人之最佳利益，
    認此一建議應屬合法妥適，應予准許。爰依兒童及少年性交
    易防制條例第十八條第三項規定，將受安置人交付聲請人安
    置於主管機關委託之少年福利機構，續予輔導及協助，且比
    照本條第二項規定特殊教育期間，以施予二年之長期輔導為
    限。
四、依兒童及少年性交易防制條例第十八條第三項、第五條、非
    訟事件法第二十一條第一項前段，裁定如主文。
中    華    民    國    100    年    5    月    31    日
                  家事法庭    司法事務官  羅欣寧
上正本證明與原本無異
如不服本件裁定，得於裁定書送達之翌日起十日內，以書狀敘述
理由，向本庭提起抗告。並應繳納抗告費新臺幣一千元（需附繕
本）。
中    華    民    國    100    年    5    月    31    日
                              書  記  官  廖于萱